臺灣嘉義地方法院刑事判決　　　　　　　　　　　　　九十年度交易字第三四六號
　　公訴人　臺灣嘉義地方法院檢察署檢察官
　　被　告　丁○○
右列被告因過失傷害案件，經檢察官提起公訴（九十年度偵字第六五五九號），本院
判決如左︰
    主  文
丁○○因過失傷害人致重傷，處有期徒刑伍月，如易科罰金，以參百元折算壹日。
        事  實
一、戴隆佑於民國九十年九月十五日下午十七時十五分許，駕駛車牌號碼ＨＥ─二一
    ０二號自用小客車，沿嘉義縣一六六線公路由西往東方向行駛，原應注意汽車行
    駛至無號誌之交岔路口，應減速慢行，作隨時停車之準備，而依當時路面無缺陷
    、無障礙物、視距良好，並無不能注意之情形，於行經該路二四公里一百公尺之
    無號誌交岔路口時，疏未注意減速慢行，貿然以時速五十五公里行駛，適有丙○○騎乘車牌號碼ＯＱＷ─０一七重型機車，沿嘉義縣新港鄉西北村垃圾場往月眉
    村道路由南往北方向駛至自該交岔路口，亦疏未注意支線道車未暫停讓幹線道車
    先行，丁○○見狀煞車不及，撞及丙○○所騎機車，致丙○○人車倒地，受有右
    側額葉顱內併腦室出血及水腦症、左側額葉顱骨骨折併蜘蛛膜下腔出血及全身多
    處裂傷，致神智不清，嗣經治療，雖已清醒，惟仍造成須永久裝置胎室腹腔引流
    此等重大難治之重傷害。丁○○於過失傷害行為發生後，未被犯罪偵查機關發覺
    前，即主動向接獲報案而至現場處理之警員乙○○承認肇事自首，進而接受本件
    裁判。
二、案經臺灣嘉義地方法院署指定丙○○（未婚）之母甲○○代行提出告訴並偵查起
    訴。
        理  由
一、訊據被告丁○○坦承於右揭時地與被害人丙○○於發生車禍一節不諱，惟辯稱係
    遭丙○○騎機車撞擊，並無過失等詞，經查右揭事實業據告訴人甲○○及被害人
    丙○○指訴明確，並有道路交通事故調查報告表一份、現場照片六幀附卷可資佐
    證，而告訴人受有如事實欄所載之傷害，復有華濟民醫院及嘉義基督教醫院所出
    具之診斷證明書二份在卷足憑。又被告於警訊及本院審理時自承其車速約五十五
    公里等語，按行經無號誌之交岔路口，應減速慢行，作隨時停車之準備，道路交
    通安全規則第九十三條第一項第四款定有明文，被告自承領有駕駛執照，本應注
    意遵守上開規定，而肇事當時係晴天，視距良好，路況亦為乾燥、無缺陷、無障
    礙物之柏油直線路面，此有前開調查報告表在卷可稽，顯見被告當時亦無不能注
    意之情事，其竟應注意能注意而疏未注意肇致本件事故，其有過失甚明，臺灣省
    嘉雲區車輛行車事故鑑定委員會對本件肇事事故之責任鑑定，亦認被告駕駛自用
    小客車，行經無號誌交岔路口，未減速慢行，與被害人丙○○駕駛重機車，行經
    無號誌交岔路口，支線道車未暫停讓幹線道車先行，同為肇事原因，有該委員會
    九十一年二月十九日嘉鑑字第九一０一００號函及所附鑑定意見書一份附卷可稽
    ，雖該鑑定意見認被害人丙○○同為肇事原因，然被告既有前開過失，不得以被
    害人之與有過失，藉以卸責，而被害人因本件車禍受傷，已如前述，則被告之過
    失行為與被害人所受傷害間，顯有相當因果關係，本件事證明確，其過失犯行堪
    以認定。
三、查被害人因本件車禍致受頭部外傷造成腦出血及水腦症，經手術治療，目前須永
    久裝置胎室腹腔引流，有嘉義基督教醫院九十一年三月二十二日（九一）嘉基醫
    字第０四０七三號函可稽，足證上開傷害對被害人之腦部有重大之影響，且屬難
    治之傷害，已達重傷害程度。核被告所為，係犯刑法第二百八十四條第一項後段
    之過失致重傷罪。被告於過失傷害行為發生後，未被犯罪偵查機關發覺前，主動
    向接獲報案而至醫院處理之警員乙○○承認肇事自首等情，業據證人乙○○證述
    明確，其並因而接受本件之裁判，應依刑法第六十二條前段之規定減輕其刑。爰
    審酌被告之過失程度、被害人之傷勢非輕、及被告尚未賠償告訴人損失、犯後態
    度等一切情狀，量處如主文所示之刑，並諭知易科罰金之折算標準，以資懲儆。
據上論斷，應依刑事訴訟法第二百九十九條第一項前段，刑法第二百八十四條第一項
後段、第六十二條前段、第四十一條第一項前段，罰金罰鍰提高標準條例第一條前段
、第二條，判決如主文。
本案經檢察官游悅晨到庭執行職務。
中    華    民    國      九十一      年      四      月    二十九      日
                              臺灣嘉義地方法院交通法庭
                                    法  官  林  世  芬
右正本證明與原本無異。
如不服本判決，應於判決送達後十日內向本院提出上訴狀( 應附繕本 )。
中    華    民    國      九十一      年      四      月    二十九      日
    書記官  王  佩  湘
附錄：
刑法第二百八十四條第一項
因過失傷害人者，處六月以下有期徒刑、拘役或五百元以下罰金。致重傷者，處一年
以下有期徒刑、拘役或五百元下罰金。
